【裁判字號】    97,訴,2833
【裁判日期】    971216
【裁判案由】    侵權行為損害賠償
【裁判全文】
臺灣板橋地方法院民事裁定              97年度訴字第2833號
原      告  甲○○
            丙○○
被      告  華繹科技股份有限公司
                      統一編號.
法定代理人  乙○○
上列當事人間請求侵權行為損害賠償事件，本院裁定如下：
    主  文
原告之訴駁回。
訴訟費用由原告負擔。
    理  由
一、按原告之訴，訴訟事件不屬受訴法院管轄而不能為第28條之
    裁定者，法院應以裁定駁回之。民事訴訟法第249 條第1 項
    第2 款定有明文。
二、本件原告主張其受奧地利維也納Hoelzl Enginerring Ltd.
    公司託，而基於奧地利維也納Hoelzl Enginerring Ltd. 公
    司與被告間之銷售合約法律關係，請求被告賠償美金110,50
    0 元及自民國97年5 月20日起至清償日止之法定遲延利息。
    查，依原告所提之銷售合約書第13條第2 項、第3 項約定：
    「凡有關本合同或執行本合同而發生的一切爭執，應通過友
    好協商解決。」（第2 項）、「如不能協商解決，則『應以
    中華人民共和國香港特別行政區地方法院為第一審管轄法院
    』。仲裁裁決是終局的，對雙方均有約束力。仲裁費用由敗
    訴方承擔。」（第3 項），此有銷售合約影本1 件在卷可稽
    。按臺灣地區人民，關於由一定法律關係而生之訴訟，合意
    定香港地區之法院為管轄法院，因依香港澳門關係條例第42
    條規定，香港地區法院之判決，臺灣地區法院非不承認其效
    力，倘該事件非專屬臺灣地區法院管轄，香港地區法院亦認
    臺灣地區人民得以合意定管轄法院者，尚難謂其合意不生效
    力；若該合意已生效力，且屬排他性之約定，當事人又已為
    抗辯者，即難認臺灣地區法院為有管轄權（最高法院85年台
    上字第1880號裁判意旨可供參照）。本件原告受奧地利維也
    納Hoelzl Enginerring Ltd. 公司之託而基於該公司與被告
    間之銷售合約法律關係對被告為請求，此買賣關係之事件非
    屬專屬台灣地區法院管轄，而該買賣雙方係合意由香港地區
    地方法院為第一審管轄法院，已如前述，則依上揭最高法院
    85年台上字第1880號裁判意旨，該合意管轄之約定為有效，
    應以雙方所合意之香港地區地方法院為第一審管轄法院，即
    難認臺灣地區法院為有管轄權。故依民事訴訟法第249 條第
    1 項第2 款規定，本件原告之訴顯難認為合法，且無從命補
    正，應予駁回。
三、依民事訴訟法第249 條第1 項第2 款、第95條、第78條，裁
    定如主文。
中    華    民    國    97    年    12    月    16    日
                  民事第一庭    法  官  陳翠琪
以上正本係照原本作成
如對本裁定抗告須於裁定送達後10日內向本院提出抗告狀，並應
繳納抗告費新臺幣1,000元整。
中    華    民    國    97    年    12    月    17    日
                                書記官  李瑞芝


司法院資訊處製作；財團法人民間司法改革基金會備份。
